【裁判字號】    97,簡上,1052
【裁判日期】    970123
【裁判案由】    詐欺
【裁判全文】
臺灣高雄地方法院刑事判決            97年度簡上字第1052號
上  訴  人
即  被  告  甲○○○
上列上訴人即被告因詐欺案件，不服本院高雄簡易庭中華民國97
年10月17日97年度審簡字第5891號第一審判決（聲請簡易判決處
刑書案號：97年度偵字第26249 號），提起上訴，本院管轄之第
二審合議庭判決如下：
    主      文
上訴駁回。
甲○○○緩刑貳年。
    事實及理由
一、被告以外之人於審判外之陳述，雖不符刑事訴訟法第159 條
    之1 至第159 條之4 之規定，而經當事人於審判程序同意作
    為證據，法院審酌該言詞陳述或書面陳述作成時之情況，認
    為適當者，亦得為證據，刑事訴訟法第159 條之5 第1 項定
    有明文。檢察官及被告對於本判決所引用審判外陳述之證據
    能力，於本院審判程序時，均表示同意作為本案證據使用，
    茲審酌該等書面陳述作成時之情況，並無不宜作為證據之情
    事，爰依上開規定，作為證據。
二、本案經本院審理結果，認第一審以被告涉犯刑法第30條第1
    項前段、第339 條第1 項幫助詐欺取財罪，判處有期徒刑3
    月，並諭知易科罰金之折算標準，其認事、用法及量刑均無
    不當，應予維持。並補充事實「甲○○○於民國97年3 月16
    日某時，在高雄縣林園鄉中芸村某處，將其所有臺灣郵政股
    份有限公司八德麻園分支局帳號000-00000000000000號之存
    摺、印章、提款卡及密碼，以新臺幣（下同）3,000 元之代
    價，販售與真實姓名年籍均不詳之『簡尚鋐』」、另補充證
    據：「被告於本院審理時之自白、電話紀錄查詢表、郵政國
    內匯款執據」外，其餘引用第一審判決書記載之事實、證據
    及理由（如附件）。
三、被告上訴意旨略以：本案我已坦承犯行，且業已賠償被害人
    乙○○新台幣（下同）30,000元，請求為緩刑之宣告等語。
    經查：原審依刑事訴訟法第449 條第1 項前段、第3 項、第
    45 4條第2 項，刑法第30條第1 項前段、第2 項、第339 條
    第1 項、第41條第1 項前段，刑法施行法第1 條之1 ，量處
    被告有期徒刑3 月，如易科罰金，以新臺幣1,000 元折算1
    日，其事實認定並無違誤，亦於法定刑度內量刑，上訴人即
    被告之上訴並無理由，應予駁回。
四、另查，被告未曾因故意犯罪受有期徒刑以上刑之宣告，有臺
    灣高等法院被告前案紀錄表在卷可按，茲念被告因一時失慮
    ，致罹刑典，於本院審理中坦承犯行，並匯款30,000元返還
    被害人乙○○，有電話紀錄查詢表及郵政國內匯款執據附卷
    為憑（詳本院卷第30頁及第34頁），堪認被告應有悔悟之意
    ，諒經此偵、審及刑之宣告程序，當知所警惕，本院審酌上
    情，認尚無逕對初犯且惡性非重之被告施以短期自由刑之必
    要，故原審所宣告之刑以暫不執行為適當，爰依刑法第74
    條第1 項第1 款規定，宣告緩刑2 年，以啟自新。
據上論斷，應依刑事訴訟法第455 條之1 第1 項、第3 項、第36
4 條、第373 條、第368 條，刑法第74條第1 項第1 款，判決如
主文。
本案經檢察官周天畏到庭執行職務。
中    華    民    國    97    年    1    月    23    日
                  刑事第十六庭  審判長法  官  李代昌
                                      法  官  周宛瑩
                                      法  官  文昌
以上正本證明與原本無異。
不得上訴。
中    華    民    國    98    年    1     月    23    日
                                      書記官  紀龍年
刑法第339條第1項：
意圖為自己或第三人不法之所有，以詐術使人將本人或第三人之
物交付者，處5年以下有期徒刑、拘役或科或併科1,000元以下罰
金。
附件：


司法院資訊處製作；財團法人民間司法改革基金會備份。
